# **Dylan Yoan Martinez Casas**

Desarrollador de Software

(+52) 5646674558 Atenco, Estado de México dylanyoanmc@gmail.com

linkedin.com/in/dylancs

PERFIL

Desarrollador de software con 3 años de experiencia trabajando con distintos proyectos desde el diseño y desarrollo hasta el despliegue y mantenimiento de estos, destacando mi participación en proyectos donde implemento IA para chatbots, sistemas gigantes de gestión empresarial donde logre resolver varios issues que traían hace años como un proceso de validación de pedidos para el cliente y finalmente configuré servidores Debian 12 para el despliegue de estos sistemas, rutas, ssl, gestores de BD, etc.

**C&M Distribuidora de Medicamentos y Material de Curación** 

# FullStack Developer | ago. 2024 - act. 11 meses

En mi rol actual participo en el ciclo de vida completo de los proyectos en los que se me asigna, desde el análisis y la planeación, hasta el despliegue y mantenimiento de estos mismo, usando tecnologías como java, JPA, Jenkins, git, bitbucket, Docker, selenium, angular, debian, entre otros; destacando como logro principal, la participación completa en la creación de un sistema de tickets de soporte interno

#### **EXPERIENCIA**

#### **GNKLB**

## FullStack Developer | ene. 2024 - jul. 7 meses

En mi último rol formal, estuve involucrado en el diseño, desarrollo y mantenimiento de varios proyectos, que van desde una intranet hasta una aplicación de seguimiento de operadores. Utilicé Java, Angular y jQuery para trabajar con microservicios y grandes bases de datos.

#### Toiil

# Javascript Developer | oct. 2023 – ago. 11 meses

En mi tercer rol formal, utilicé Node.js y jQuery para desarrollar y mantener un chatbot con inteligencia artificial para las fiscalías públicas de México. Un logro significativo fue desplegarlo con éxito para pruebas iniciales en una de las fiscalías.

#### **Rooheim Company**

## FullStack Developer | sept. 2023 - dec. 2023 · 4 meses

Durante mi pasantía profesional, adquirí experiencia práctica con Scrum, Gitflow, Laravel, Vue y PostgreSQL mientras trabajaba en una plataforma para reservar grupos musicales. Lideré proyectos que iban desde la integración de pasarelas de pago hasta el despliegue usando Docker y Jenkins.

# TSU en Desarrollo de Software Multiplataforma

Universidad Tecnológica de Tecamac | 2020 - 2023, Tecamac, Estado de Mexico

# **EDUCACION**

**Diplomado Técnico en Sistemas Computacionales** *Capacítate para el empleo* | 2019 - 2020, Mexico

Diplomado Técnico en Integridad Web

Capacítate para el empleo | 2018 - 2019, Mexico

# **HABILIDADES**

Javascript | Typescript | Java | NodeJs | Angular | React | Springboot | Express | Microservices | SQL | MongoDB | Git | Github | Bitbucket | Gitflow | SCRUM | Software Lifecycle | SOLID | MVC

# LEGUAJES

Español: Nativo

Inglés: Conversacional